【裁判字號】    98,訴,106
【裁判日期】    980227
【裁判案由】    違反毒品危害防制條例
【裁判全文】
臺灣嘉義地方法院刑事判決               98年度訴字第106號
公  訴  人  臺灣嘉義地方法院檢察署檢察官
被      告  甲○○
                    （另案在臺灣嘉義監獄鹿草分監執行中）
上列被告因違反毒品危害防制條例案件，經檢察官提起公訴（97
年度毒偵字第53號），因被告於本院準備程序中就被訴事實為有
罪之陳述，經本院合議庭裁定由受命法官獨任以簡式審判程序審
理判決如下：
    主  文
甲○○施用第一級毒品，累犯，處有期徒刑捌月；又施用第二級
毒品，累犯，處有期徒刑肆月。應執行有期徒刑拾月。
    犯 罪 事 實
一、甲○○前曾因施用毒品案件，經本院以91年度毒聲字第55號
    裁定應送勒戒處所觀察、勒戒，後認無繼續施用毒品傾向，
    於民國91年4月18日釋放；嗣於上揭觀察、勒戒執行完畢釋
    放後5年內，再犯施用毒品案件，經本院以92年度訴字第188
    號判決判處應執行有期徒刑1年4月確定，並以92年度毒聲字
    第223號裁定令入戒治處所施以強制戒治，於92年9月26日停
    止戒治出監；又因施用毒品案件，經本院以93年度訴字第47
    5號判決判處應執行有期徒刑1年2月確定；上開兩罪接續執
    行，於95年5月30日縮短刑期假釋出監並付保護管束；又因
    施用毒品案件，經本院以95年度訴字第473號判決判處有期
    徒刑8月確定，嗣經裁定減刑為有期徒刑4月，並與前述假釋
    經撤銷後之殘刑有期徒刑6月26日接續執行，於96年9月3日
    縮短刑期執行完畢出監。詎猶不知悔改，基於施用第一級毒
    品之犯意，於97年（起訴書誤載為98年）12月1日下午2時許
    ，在嘉義縣水上鄉龍德村十一指厝31之3號住處內，以將毒
    品海洛因摻入香菸後點火吸食之方式，施用海洛因1次；另
    基於施用第二級毒品甲基安非他命之犯意，於同日下午2時5
    分許，在上址，以將甲基安非他命放入玻璃球內燒烤後吸食
    其煙氣之方式，施用甲基安非他命1次。嗣經警於97年12月2
    日上午11時50分許，採集甲○○尿液送驗，結果確呈海洛因
    進入人體後，經代謝作用所分解生成之嗎啡及甲基安非他命
    陽性反應，始查悉上情。
二、案經嘉義縣警察局水上分局報告臺灣嘉義地方法院檢察署檢
    察官偵查起訴。
    理  由
一、本件被告甲○○所犯係死刑、無期徒刑、最輕本刑為3年以
    上有期徒刑以外之罪，亦非高等法院管轄第一審案件，且被
    告於本院準備程序中，已就被訴事實為有罪之陳述，經告知
    簡式審判程序之旨後，被告及檢察官對於本件改依簡式審判
    程序審理均表示同意，經本院合議庭依刑事訴訟法第273條
    之1第1項規定，裁定本件由受命法官獨任以簡式審判程序加
    以審理，是本件依刑事訴訟法第273條之2規定，不受同法第
    159條第1項、第161條之2、第161條之3、第163條之1及第16
    4條至第170條有關證據提示、交互詰問及傳聞法則有關限制
    證據能力等相關規定之限制，合先敘明。
二、上開犯罪事實，業據被告坦承不諱，且其本件為警採集送驗
    之尿液，經以酵素免疫法（EIA）初步篩檢及氣相層析質譜
    法（GC／MS）確認鑑定，檢驗結果確呈海洛因進入人體後，
    經代謝作用所分解生成之代謝物嗎啡、甲基安非他命之陽性
    反應，有詮昕科技股份有限公司97年12月15日濫用藥物尿液
    檢驗報告及代號與真實姓名對照表各1紙在卷可資佐證（見
    嘉義縣警察局水上分局嘉水警偵字第0970018981號刑案偵查
    卷宗第4頁至第5頁），足認被告上開任意性自白與事實相符
    ，堪予採信。本件被告前曾因施用毒品案件，經本院以91年
    度毒聲字第55號裁定應送勒戒處所觀察、勒戒，後認無繼續
    施用毒品傾向，於91年4月18日釋放；嗣於上揭觀察、勒戒
    執行完畢釋放後5年內，再犯施用毒品案件，經本院以92年
    度訴字第188號判決判處應執行有期徒刑1年4月確定，並以9
    2年度毒聲字第223號裁定令入戒治處所施以強制戒治，於92
    年9月26日停止戒治出監；又因施用毒品案件，經本院以93
    年度訴字第475號判決判處應執行有期徒刑1年2月確定；上
    開兩罪接續執行，於95年5月30日縮短刑期假釋出監並付保
    護管束；又因施用毒品案件，經本院以95年度訴字第473號
    判決判處有期徒刑8月確定，嗣經裁定減刑為有期徒刑4月，
    並與前述假釋經撤銷後之殘刑有期徒刑6月26日接續執行，
    於96年9月3日縮短刑期執行完畢出監等節，有臺灣高等法院
    被告前案紀錄表在本院卷可按。是被告於「初犯」經觀察、
    勒戒後，曾於5年內再犯施用毒品案件，經依法追訴處罰，
    揆諸上揭說明，本案自無再經觀察、勒戒及強制戒治之必要
    ，檢察官逕行起訴，即無不合。本件事證明確，被告犯行堪
    以認定。
三、查海洛因、甲基安非他命分別為毒品危害防制條例第2條第2
    項第1款、第2款所定之第一級、第二級毒品，故核被告所為
    ，分別係犯毒品危害防制條例第10條第1項之施用第一級毒
    品罪及同條第2項之施用第二級毒品罪。被告持有海洛因、
    甲基安非他命以施用，其持有之低度行為，應為各該施用之
    高度行為所吸收，均不另論罪。其所犯上開數罪，犯意各別
    ，觸犯構成要件不同之罪名，應予分別論處，併合處罰。而
    其曾因施用毒品案件，經本院以92年度訴字第188號判決判
    處應執行有期徒刑1年4月確定，又因施用毒品案件，經本院
    以93年度訴字第475號判決判處應執行有期徒刑1年2月確定
    ；上開兩罪接續執行，於95年5月30日縮短刑期假釋出監並
    付保護管束；又因施用毒品案件，經本院以95年度訴字第47
    3號判決判處有期徒刑8月確定，嗣經裁定減刑為有期徒刑4
    月，並與前述假釋經撤銷後之殘刑有期徒刑6月26日接續執
    行，於96年9月3日縮短刑期執行完畢出監等節，已如上述，
    其於受徒刑之執行完畢後，5年以內故意再犯本件有期徒刑
    以上之2罪，均為累犯，各應依法加重其刑。爰審酌被告曾
    因施用毒品經裁定觀察、勒戒及判處徒刑執行完畢，猶未知
    警惕而再犯本案，足見其未徹底戒除施用毒品之惡習，惟念
    及施用毒品本質上係戕害自身健康之行為，尚未嚴重破壞社
    會秩序或侵害他人權益，且被告坦承犯行、犯後態度尚可暨
    其犯罪之動機、目的、手段、智識程度等一切情狀，分別量
    處如主文所示之刑，並定其應執行之刑。又本件因所定應執
    行之刑已逾6月，依刑法第41條第2項規定，即不得易科罰金
    ；且因數罪併罰中之1罪，依刑法規定得易科罰金，若因與
    不得易科之他罪併合處罰結果而不得易科罰金時，原可易科
    部分所處之刑，自亦無庸為易科折算標準之記載（司法院釋
    字第144號解釋參照），故施用第二級毒品部分，雖係最重
    本刑為5年以下有期徒刑以下之刑之罪，而受6個月以下有期
    徒刑之宣告，亦毋庸諭知易科罰金折算標準，均附此敘明。
據上論斷，應依刑事訴訟法第273條之1第1項、第299條第1項前
段，毒品危害防制條例第10條第1項、第2項，刑法第11條前段、
第47條第1項、第51條第5款，判決如主文。
本案經檢察官郭志明到庭執行職務。
中    華    民    國    98    年    2     月    27    日
                  刑事第四庭    法  官  吳育霖
以上正本證明與原本無異。
如不服本判決應於收受判決後10日內向本院提出上訴書狀，並應
敘述具體理由；其未敘述上訴理由者，應於上訴期間屆滿後20日
內向本院補提理由書（均須按他造當事人之人數附繕本）「切勿
逕送上級法院」。告訴人或被害人如對於本判決不服者，應具備
理由請求檢察官上訴，其上訴期間之計算係以檢察官收受判決正
本之日期為準。
中    華    民    國    98    年    2     月    27    日
                                書記官  林美芳
附錄本案論罪科刑法條：
毒品危害防制條例第10條
施用第一級毒品者，處6月以上5年以下有期徒刑。
施用第二級毒品者，處3年以下有期徒刑。


司法院資訊處製作；財團法人民間司法改革基金會備份。
